【裁判字號】    90,訴,1966
【裁判日期】    900912
【裁判案由】    清償借款
【裁判全文】
臺灣高雄地方法院民事判決  九十年度訴字第一九六六號
    原      告  合作金庫銀行股份有限公司
    法定代理人  甲○○
    訴訟代理人  乙○○
                李豪朗
    被      告  丙○○
右當事人間清償借款事件，本院判決如左：
    主    文
被告應給付原告新台幣壹佰陸拾伍萬貳仟貳佰捌拾貳元及自民國八十九年十一月二十
八日起至清償日止按週年利率百分之八點零七五計算之利息，並自民國八十九年十二
月二十八日起至清償日止，其逾期在六個月以內者，按上開利率百分之十、逾期超過
六個月以上者，按上開利率百分之二十計算之違約金。
訴訟費用由被告負擔。
    事    實
甲、原告方面：
  一、聲明：求為判決如主文所示。
  二、陳述：
      被告於民國八十一年三月二十八日向伊借款新台幣  (下同)二百二十萬元，該
      項借款期限二十年，約定自借款日起至一百零一年三月二十八日止依年金法計
      算而自次月起按月攤還本息，利息則按伊之基本放款利率百分之八點五五加碼
      年息百分之零點四五，並同意隨伊基本放款利率變動而浮動計算 (目前為年息
      百分之八點零七五) ，另定借用人不依期清償本金或利息者即喪失期限利益而
      視為全部到期，且其遲延給付之本金及利息，除仍按上開利率計息外，其逾期
      在六個月以內者，按上開利率百分之十、逾期超過六個月以上者，另依上開利
      率百分之二十加計違約金。詎被告於借得上開款項後，其除償還本金五十四萬
      七千七百一十八元並繳至八十九年十一月二十七日止之利息外，餘款即未依約
      給付，按約即視為全部到期而應即將積欠之本金、利息及違約金一次清償，爰
      依消費借貸之法律關係提起本訴。
    三、證據：提出借據、牌告存放款利率表、借戶全部資料查詢單、放款帳務資料
              查詢單等件為證。
乙、被告方面：
    一、聲明：求為判決駁回原告之訴。
    二、陳述：於原告陳述不爭執，但目前無力清償。
    理    由
一、按消費借貸之借用人應於約定期限內，返還與借用物種類、品質、數量相同之物
    ，而遲延之債務，以支付金錢為標的者，債權人得請求依法定利率計算之遲延利
    息，但約定利率較高者，仍從其約定利率。另當事人得約定債務人於債務不履行
    時，應支付違約金，民法第四百七十八條前段、第二百三十三條第一項、第二百
    五十條第一項分別定有明文。本件原告主張被告於上開期日向伊借取前開金額，
    嗣因遲未繳付本息而視為全部到期，迄今計欠有如主文第一項所示之金額及其利
    息、違約金之事實，業據其提出與所述相符之借據、牌告存放款利率表、借戶全
    部資料查詢單、放款帳務資料查詢單等件為證，被告於此亦不爭執，原告之主張
    堪信為真實。從而，本件原告依消費借貸之法律關係，請求被告應給付如主文第
    一項所示之金額及其利息、違約金，即屬正當，應予淮許。
二、據上論結，本件原告之訴為有理由，依民事訴訟法第七十八條，判決如主文。
中      華      民      國      九十      年      九      月     十二   日
                              臺灣高雄地方法院民事第五庭
                                      法  官  黃  宏  欽
右為正本係照原本作成。
如不服本判決，應於判決送達後廿日內，向本院提出上訴狀並表明上訴理由，如於本判決
宣示後送達前提起上訴者，應於判決送達後十日內補提上訴理由書（須附繕本）。
中      華      民      國    九十      年      九      月      十二      日
~B法院書記官  史華齡


司法院資訊處製作；財團法人民間司法改革基金會備份。
